

VLADYSLAV KIIENKO-ROMANIUK

PROGRAMISTA APLIKACJI MOBILNYCH - ANDROID

☐ 570 354 699
☐ kiienko.romaniuk@gmail.com
☐ KIIENKO-ROMANIUK
☐ FunnyCPP
⊕ kiienko-romaniuk.com

O MNIE

Jestem młodym i ambitnym programistą aplikacji Android. Od dzieciństwa moim zainteresowaniem były nauki ścisłe oraz programowanie i algorytmizacja. Wpływ na to miał fakt, iż studiowałem w liceum technicznym z wysoko wykwalifikowaną kadrą nauczycielską. Od trzynastego roku życia brałem udział w olimpiadach z informatyki (competitive programming), matematyki i fizyki, zdobywając nagrody na poziomie regionalnym. Mam spore doświadczenie w rozwiązywaniu zadań algorytmicznych. Pierwsze doświadczenie w tworzeniu aplikacji komercyjnych zacząłem zdobywać będąc w ostatniej klasie liceum (3 lata temu). Aktywnie pracuję jako freelancer wykonując zlecenia na aplikacji mobilne Android w języku Kotlin.

DOŚWIADCZENIE



Freelance Android Developer

Maj 2019 - obecnie

Implementacja aplikacji Android na podstawie zadania technicznego. Mam na koncie ponad 40 sfinalizowanych projektów.



Uczestnictwo w olimpiadach z informatyki

2015 - 2019

Rozwiązywanie zadań algorytmicznych, tworzenie projektów naukowych.

TECHNOLOGIE

Języki programowania:



Kotlin

Mam spore doświadczenie w implementacji aplikacji Android na podstawie zadania technicznego



Java

Mam doświadczenie w tworzeniu projektów naukowych



C++

Mam spore doświadczenie w rozwiązywaniu zadań algorytmicznych



C#

Podstawowy język do rozwiązywania zadań z uczelni

JS

HTML, CSS, JS

Mam podstawową wiedzę o tworzeniu prostych stron internetowych

Biblioteki i inne technologie:

Android SDK, Dependency Injection (Hilt, Dagger2), Rx, Kotlin Coroutines, Room, SQL, MySQL, Retrofit, Gson, OkHttp, Glide, Picasso, Material design, XML, JSON

Architectural patterns:

Clean Architecture, MVVM, MVP

Oprogramowanie:

Android Studio, Gradle, Figma, Adobe XD

WYKSZTAŁCENIE



Szkoła Główna Gospodarstwa Wiejskiego w Warszawie

2020 - Obecnie

Kierunek: Informatyka, studia I stopnia



Vinnytsia Technical Lyceum

2018 - 2019

Physical and Mathematical Gymnasium №17 Vinnytsia City Council

2009 - 2018

JĘZYKI OBCE

Polski Angielski Ukraiński Rosyjski

ZAINTERESOWANIA

Gaming, Szachy, Podróży

ONLINE WERSJA CV:



https://kiienko-romaniuk.com